臺灣新北地方法院板橋簡易庭民事判決
111年度板簡字第343號
原      告  侯信蘭  
被      告  康民弘  
上列當事人間請求侵權行為損害賠償事件，原告提起刑事附帶民
事訴訟（110年度交附民字第42號），經刑事庭裁定移送審理，
於民國111年3月23日言詞辯論終結，本院判決如下：
    主      文
被告應給付原告新臺幣肆萬捌仟貳佰玖拾參元，及自民國一百一
十年二月二十八日起至清償日止，按年息百分之五計算之利息。
原告其餘之訴及假執行之聲請均駁回。
本判決原告勝訴部分得假執行。
    事實及理由
一、原告起訴主張：被告於民國108年11月23日10時20分許，騎
    乘車牌號碼000-0000號普通重型機車，沿新北市樹林區保安
    街地下道往板橋方向行駛時，本應注意車前狀況，並隨時採
    取必要之安全措施，而依當時天候晴、日間自然光線、柏油
    路面乾燥、無缺陷亦無障礙物，視距良好，客觀上並無不能
    注意之情事，竟疏未注意車前人車動態，自後撞及同向前方
    之自行車駕駛即原告，致原告人車倒地，因而受有左膝擦挫
    傷之傷害。原告受有前開損害爰請求被告賠償下列金額：
　⒈醫療費用新臺幣（下同）15,353元。
　⒉交通費2,940元。
  ⒊精神慰撫金100,000元，總計118,293元。
　  為此，爰依侵權行為損害賠償之法律關係提起本訴。並聲明
    被告應給付原告118,293元，及自刑事附帶民事起訴狀繕本
    送達翌日起至清償日止，按年息百分之5計算之利息。
二、被告則以：對於醫療費用及交通費用不爭執，精神慰撫金過
    高等語置辯，並聲明：原告之訴駁回。
三、原告主張本件侵權行為等事實，業據提出診斷證明書暨醫療
    費用收據等件影本為證，被告前開犯行業經本院以110年度
    交易字第83號刑事判決刑事判決判處「康民弘犯過失傷害罪
    ，處拘役參拾日，如易科罰金，以新臺幣壹仟元折算壹日。
    」確定在案，有本院110年度交易字第83號刑事判決附卷可
    稽。是被告對本件車禍事故之發生，具有過失甚明，原告主
    張被告應就本件事故負損害賠償責任，自屬有據。是本件所
    應審酌者為原告得請求被告賠償之金額為何？
四、按「因故意或過失，不法侵害他人之權利者，負損害賠償責
    任」、「汽車、機車或其他非依軌道行駛之動力車輛，在使
    用中加損害於他人者，駕駛人應賠償因此所生之損害。但於
    防止損害之發生，已盡相當之注意者，不在此限。」、「不
    法侵害他人之身體或健康者，對於被害人因此喪失或減少勞
    動能力或增加生活上之需要時，應負損害賠償責任。」、「
    不法侵害他人之身體、健康、名譽、自由、信用、隱私、貞
    操，或不法侵害其他人格法益而情節重大者，被害人雖非財
    產上之損害，亦得請求賠償相當之金額」，民法第184條第1
    項前段、第191條之2、第193條第1項、第195條第1項分別定
    有明文。本件被告對原告有侵權行為，已如前述，被告自應
    負損害賠償責任，縱非財產上損害，原告亦得請求賠償相當
    之金額。茲就原告據以請求被告賠償之項目及金額逐項審酌
    如下：
  ⒈醫療費用：原告主張因受傷支出醫療費用15,353元乙節，業
    據其提出前揭診斷證明暨醫療費用收據等件影本為證，復為
    被告所不爭執，是原告請求被告賠償醫療費用15,353元，自
    屬有據。
  ⒉交通費用：原告主張因本件事故而支出交通往返費用2,940元
    ，亦為被告所不爭執，故此部分請求應予准許。
  ⒊精神慰撫金：按非財產上損害之慰撫金數額，究竟若干為適
    當，應斟酌兩造身分、地位及經濟狀況，俾為審判之依據，
    最高法院著有76年臺上字第1908號判例足資參考。原告主張
    因被告之過失傷害，致使原告受有左膝擦挫傷之傷害，因此
    身心受創，請求慰撫金100,000元，而原告為高中畢業，車
    禍發生當時在菜市場賣雞肉，月入約2萬，名下有一間房子
    ；被告為國中畢業，車禍發生當時在工廠上班，月入約3萬
    ，無不動產或其他財產。本院審酌被告實際加害情形、原告
    所受傷勢及原告精神上受損害程度等一切情狀，認原告請求
    被告賠償精神慰撫金100,000元，尚屬過高，應核減為30,00
    0元始為適當。
  ⒍綜上，本件原告得請求被告賠償之金額為48,293元（計算式:
    15,353元＋2,940元＋30,000元＝48,293元）。
五、從而，原告依侵權行為之法律關係，請求被告應給付原告48
    ,293元，及自刑事附帶民事起訴狀繕本送達翌日即110年2月
    28日起至清償日止，按年息百分之5計算之利息，為有理由
    ，應予准許。逾此部分之請求，為無理由，應予駁回。
六、本件係依簡易訴訟程序所為被告敗訴之判決，爰依職權宣告
    假執行，原告敗訴部分，其假執行之聲請已失所附麗，應併
    予駁回。又本件係原告提起刑事附帶民事訴訟，經刑事庭合
    議裁定移送本院民事庭事件，免納裁判費，本件訴訟中亦未
    生其他訴訟費用，故無訴訟費用額確定及諭知負擔，併此敘
    明。
中    華    民    國    111     年    4    月    13   日
                      臺灣新北地方法院板橋簡易庭
                            法  官  呂安樂
以上為正本係照原本作成。
如不服本判決，應於送達後20日內，向本院提出上訴狀並表明上
訴理由，如於本判決宣示後送達前提起上訴者，應於判決送達後
20日內補提上訴理由書（須附繕本）。
中    華    民    國    111     年    4    月    13   日
                            書記官  陳佩瑩